【裁判字號】    91,交聲,999
【裁判日期】    920326
【裁判案由】    違反道路交通管理處罰條例聲明異議
【裁判全文】
臺灣臺北地方法院交通事件裁定                    九十一年度交聲字第九九九號
    原處分機關  臺北市交通事件裁決所
    異  議  人  甲○○
    即受處分人
右列異議人因違反道路交通管理處罰條例案件，對於臺北市交通事件裁決所北市裁三
字第駕裁二二－ＣＢ0000000號違反道路交通管理事件裁決書聲明異議，本院
裁定如左：
    主    文
異議駁回。
    理    由
一、本件異議意旨略以：異議人即受處分人甲○○所有、車牌號碼ＣＰ－六五二七號
    自用小客車，於民國九十一年二月二十七日晚間九時四十五分許，行經臺北縣永
    和市○○○路○段、保生路口，為警以駕車行經有燈光號誌管制之交岔路口闖紅
    燈及違反處罰條例之行為拒絕停車接受稽查逃逸逕行舉發，再經臺北市交通事件
    裁決所裁罰新臺幣五千七百元、並記違規點數四點，但當日異議人當時為現役軍
    人、在外島服役，不在臺北，且本件舉發並未有相片為證，異議人亦未在紅單（
    即違反道路交通管理事件舉發通知單）上簽名，是聲明異議，請求撤銷原裁決。
二、按汽車駕駛人，行經有燈光號誌管制之交岔路口闖紅燈者，處新臺幣一千八百元
    以上五千四百元以下罰鍰；汽車駕駛人，駕駛汽車有違反本條例之行為，經交通
    勤務警察或依法令執行交通稽查任務人員制止時，不聽制止或拒絕停車接受稽查
    而逃逸者，除按各該條規定處罰外，處新臺幣三千元以上六千元以下罰鍰；汽車
    駕駛人有第六十條第一項情形者，除依原條款處罰鍰外，記違規點數一點；有第
    五十三條情形者，除依原條款處罰鍰外，記違規點數三點，道路交通管理處罰條
    例第五十三條、第六十條第一項、第六十三條第一項第一款、第三款定有明文。
    又違反道路交通管理處罰條例第十二條至第六十八條之行為，由公路主管機關處
    罰；本條例所定罰鍰之處罰，行為人接獲違反道路交通管理事件通知單後，於十
    五日內得不經裁決，逕依規定之罰鍰標準，向指定之處所繳納結案；不服舉發事
    實者，應於十五日內，向處罰機關陳述意見或提出陳述書；其不依通知所定限期
    前往指定處所聽候裁決，且未依規定期限陳述意見或提出陳述書者，處罰機關得
    逕行依違反道路交通管理事件統一裁罰基準及處理細則（九十一年九月一日前名
    稱為違反道路交通管理事件統一裁罰標準及處理細則）暨違反道路交通管理事件
    統一裁罰基準表所定標準裁決之，道路交通管理處罰條例第八條第一項第一款、
    第九條第一項亦有明定。
三、經查：
（一）本件異議人即受處分人所有、車牌號碼ＣＰ－六五二七號自用小客車，於九十
      一年二月二十七日晚間九時四十五分許，沿臺北縣永和市○○路由南向北方向
      行駛，行至該路段與環河西路二段交岔路口，尚未達路口停止線之際，保生路
      南北向行車管制號誌已轉變為圓形紅燈，表示南北向車輛禁止通行，不得超越
      停止線或進入路口，異議人所有、車牌號碼ＣＰ－六五二七號自用小客車仍闖
      紅燈、通過停止線、強行右轉環河西路二段，經在場之臺北縣政府警察局永和
      分局員警持指揮棒鳴哨制止、示意停車受稽查，但異議人所有前開車輛並未停
      車，仍加速往中正橋方向離去，經員警記下車號、車型、顏色等可資辨明之資
      料後逕行舉發，異議人於應到案日期即九十一年四月十三日前向臺北市交通事
      件裁決所提出申訴，經臺北市交通事件裁決所於九十一年七月八日分別依道路
      交通管理處罰條例第五十三條第一項、第六十條第一項、第六十三條第一項第
      三款規定，以北市裁三字第駕裁二二－ＣＲ0000000號違反道路交通管
      理事件裁決書，就「汽車駕駛人，行經有燈光號誌管制之交岔路口闖紅燈」部
      分，裁罰異議人小型車最低罰額新臺幣二千七百元，並記違規點數三點，就「
      汽車駕駛人，駕駛汽車有違反本條例之行為，經交通勤務警察或依法令執行交
      通稽查任務人員制止時，不聽制止或拒絕停車接受稽查而逃逸」部分，裁罰異
      議人最低罰額新臺幣三千元，並記違規點數一點之事實，業據原舉發單位臺北
      縣政府警察局永和分局陳述翔實，核與臺北縣警察局北縣警交字第ＣＲ000
      0000號舉發違反道路交通管理事件通知單所載相符，除異議人當日是否在
      外島服役、不在臺北，及就舉發之違規事實無相片為證外，並為異議人自承無
      訛。
（二）異議人雖辯稱當時其為現役軍人、在外島服役，不在臺北云云，然異議人縱確
      於八十九年十月十八日入伍，為海軍馬公後勤支援指揮部馬公汽車隊之駕駛上
      兵，於九十一年八月四日退伍，有法務部戶役政連結作業系統查詢單、國防部
      參謀本部人事參謀次長室選道字第０九二／0000000號、國防部海軍總
      司令部人事署海務字第０九二００００四五六號函可稽，惟其自九十一年二月
      二十二日十二時起至同年三月四日十二時止輪休，休假期間到達地點為臺北，
      此經本院職權查證屬實，且有海軍馬公後勤支援指揮部澎廠字第０九二０００
      ０五五七號書函暨請假報告單在卷可考，是異議人辯稱其當時不在臺北云云，
      委無可採。
（三）至異議人指稱本件舉發並未有相片為證，其亦未在違反道路交通管理事件舉發
      通知單上簽名部分，按汽車違反道路交通管理事件有下列情形之一，當場不能
      或不宜攔截製單舉發者，得逕行舉發之：（一）闖紅燈或平交道；（四）不服
      指揮稽查逃逸；（五）以科學儀器取得違規證據資料，足資認定其違規事實者
      ；前項逕行舉發，應記明車輛牌照號碼、車型等可資辦明之資料，查明汽車所
      有人姓名或名稱、住址，並以該汽車所有人為被通知人製單舉發之，異議人行
      為時即九十一年二月二十七日之違反道路交通管理事件統一裁罰基準及處理細
      則第二十三條第一項第一款、第四款、第五款、第二項已有明定，是原舉發單
      位倘以科學儀器取得違規證據資料，足資認定違規事實者，固得逕行舉發，但
      縱未有科學儀器取得之違規證據資料如相片，在駕駛人違規闖紅燈或不服指揮
      稽查逃逸之情形，員警仍非不得逕行舉發，殆無疑義。本件異議人之違規行為
      為闖紅燈，且經在場之臺北縣政府警察局永和分局員警持指揮棒鳴哨制止、示
      意停車受稽查，但異議人仍未停車，反加速往中正橋方向離去，前已述及，故
      員警逕行舉發，於法自屬無違。
四、綜上所述，異議人所有之車牌號碼ＣＰ－六五二七號自用小客車，確有於九十一
    年二月二十七日晚間九時四十五分許，在臺北縣永和市○○路與環河西路二段交
    岔路口闖紅燈、通過停止線、強行右轉環河西路二段，經在場之臺北縣政府警察
    局永和分局員警持指揮棒鳴哨制止、示意停車受稽查，但異議人所有前開車輛並
    未停車，仍加速往中正橋方向離去之二項違規事實，其於通知單所載應到案日期
    即九十一年四月十三日前向原處分機關臺北市交通事件裁決所提出異議，本件原
    處分機關以異議人違反道路交通管理處罰條例第五十三條、第六十條第一項、第
    六十三條第一項第三款、違反道路交通管理事件統一裁罰標準及處理細則暨違反
    道路交通管理事件統一裁罰基準表之規定，就「汽車駕駛人，行經有燈光號誌管
    制之交岔路口闖紅燈」部分，裁罰異議人小型車最低罰額新臺幣二千七百元，並
    記違規點數三點，就「汽車駕駛人，駕駛汽車有違反本條例之行為，經交通勤務
    警察或依法令執行交通稽查任務人員制止時，不聽制止或拒絕停車接受稽查而逃
    逸」部分，裁罰異議人最低罰額新臺幣三千元，並記違規點數一點，其認事用法
    均無不當，裁罰額度亦甚妥適，異議人之聲明異議，尚非有據，應予駁回。
五、據上論結，應依道路交通案件處理辦法第二十條，裁定如主文。
中      華      民      國    九十二    年      三      月    二十六    日
                            臺灣臺北地方法院交通法庭
                                    法  官  洪  文  慧
右正本證明與原本無異。
如不服本裁定，應於裁定送達後五日內向本院提出抗告狀。
                                    書記官  江  虹  儀
中      華      民      國    九十二    年     三      月    二十七    日


司法院資訊處製作；財團法人民間司法改革基金會備份。
